# 请教陈版：民间非营利组织有管理层和治理层吗？

提问人：5566 时间：2018-01-10 20:42:00
企业有管理层和治理层，民间组织的权力机构一般是会员代表大会、理事会等，是否也可以叫治理层、管理层？

回答人：chenyiwei
也可以。凡是存在委托——受托关系的组织治理结构，都应当存在治理层和管理层这两个层次。治理层对管理层予以监督和制约。

提问人：zengfengxia 时间：2018-01-12 14:24:17
公司法体系下的治理层和管理层分别是什么？董事会是管理层还是治理层？ 1501 号准则应用指南 54 ．由于审计意见是针对财务报表发表的，并且编制财务报表是管理层的责任，所以只有在注册会计师获取证据证明构成整套财务报表的所有报表（包括相关附注）已经编制完成，并且管理层已认可其对财务报表的责任的情况下，注册会计师才能得出已经获取充分、适当的审计证据的结论。 55 ．财务报表需经董事会或类似机构批准后才可对外报出。法律法规明确了负责确定构成整套财务报表的所有报表（包括相关附注）已经编制完成的个人或机构（如董事会），并规定了必要的批准程。在这种情况下，注册会计师需要在签署审计报告前获取财务报表已得到批准的证据 董事会不批准，不能证明管理层已经认可对其财务报表的责任，这表明董事会是管理层？

回答人：chenyiwei
董事会兼有管理层和治理层的双重属性。

提问人：zengfengxia 时间：2018-01-15 10:19:25
谢谢陈版回复！ 如果认定董事会也是管理层的话，财务报告附注编制基础段，持续经营，可以这样描述吗 “本公司董事会相信本公司拥有充足的营运资金，将能自本财务报表批准日后不短于 12 个月的可预见未来期间内持续经营。因此，公司董事会继续以持续经营为基础编制截至 2017 年 12 月 31 日止的财务报表。”

回答人：chenyiwei
还是建议笼统表述为“管理层”。